臺灣高等法院高雄分院刑事判決　　　　　　　　　　九十一年度上易字第九八一號
　　上　訴　人　乙○○
　　即　被　告
右上訴人因竊盜案件，不服臺灣屏東甲方法院九十年度易字第一二二三號中華民國九
十年十二月三十一日第一審判決（起訴案號：臺灣屏東甲方法院檢察署九十年度偵字
第五四五九號、併案案號：臺灣高雄甲方法院檢察署九十年度偵字二○七八二號、九
十一年度偵字第六九號），提起上訴，本院判決如左：
    主  文
上訴駁回。
    事  實
一、乙○○於民國八十七年間，因違反麻醉藥品管理條例、妨害兵役治罪條例案件，
    分別經臺灣高雄甲方法院判處有期徒刑七月及臺灣屏東甲方法院判處有期徒刑七
    月、褫奪公權一年確定，另由臺灣屏東甲方法院裁定應執行有期徒刑十一月、褫
    奪公權一年在案，嗣於民國八十九年七月四日縮短刑期假釋出監，並於九十年三
    月二十八日假釋期滿執行完畢，猶不知悔改，或與潘文華（因連續結夥三人以上
    攜帶兇器於夜間侵入住宅竊盜，經原審判處有期徒刑一年十月確定）、潘文泰（
    因共同攜帶兇器於夜間侵入住宅竊盜，經原審判處有期徒刑八月確定）三人，或
    與潘文華二人，共同基於意圖為自己不法所有之概括犯意聯絡，攜帶乙○○所有
    客觀上對人之生命、身體具有危險性，可供兇器使用之螺絲起子三支或磨尖之Ｔ
    型扳手三支，連續為下列竊盜行為：
（一）乙○○與潘文華、潘文泰三人於九十年八月二十四日凌晨三時三十分許（夜間
      ），駕駛車牌號碼ＺＦ－四一一九號自用小客車一輛，至屏東縣枋寮鄉○○村
      ○○路一八四號丙○○住處，由乙○○持上開螺絲起子三支撬開丙○○住處鐵
      門（鐵門未損壞），未經許可侵入丙○○家中（無故侵入住宅部分未據告訴）
      ，竊取丙○○所有高梁酒四瓶、長壽香煙二條、手錶一支、咖啡色皮夾一個、
      身分證一張、健保卡一張及現金新臺幣五千元，潘文泰在屋外接應乙○○，負
      責將竊得之物搬上前開小客車，潘文華則在車內把風，渠等於得手後逃逸。嗣
      於同日下午九時許，在屏東縣新埤鄉○○村○○路六十號前，為警在前開自用
      小客車內起獲上開手錶一支、咖啡色皮夾一個、身分證一張及健保卡一張（已
      由丙○○領回），並扣得乙○○所有供前揭竊盜犯行所用之螺絲起子三支，因
      而查獲。
（二）乙○○與潘文華二人於九十年十月十四日上午八時許，在高雄縣大寮鄉○○村
      ○○路十六巷十四號前，由乙○○持上開Ｔ型扳手三支，下手竊取關美莉所有
      牌照號碼ＷＮ－０三二七號自用小客車一輛及車牌二面，潘文華則在旁把風，
      得手後供二人使用。嗣乙○○因另案在臺灣屏東看守所附設勒戒處所執行觀察
      勒戒處分，警方於九十年十一月二十一日借提乙○○，在乙○○引導下，至屏
      東縣竹田鄉○○村○○路十二之八號前，起獲上開自用小客車一輛及車牌二面
      （已由關美莉友人吳俊誠領回）而查獲上情。
（三）乙○○與潘文華二人於九十年十月十六日上午八時十五分許，在屏東縣恒春鎮
      ○○路八六巷十一弄六號前，由乙○○持上開Ｔ型扳手三支，下手竊取張若芝
      所有牌照號碼八Ｍ－四一一二號自用小客車之車牌二面，潘文華則在旁把風，
      得手後，留供使用（詳如後述）。嗣乙○○因另案在臺灣屏東看守所附設勒戒
      處所執行觀察勒戒處分，警方於九十年十一月二十一日借提乙○○，在乙○○
      引導下，至高雄縣路竹鄉○○街二○四巷十六號前，起獲上開車牌二面（已由
      張若芝領回）而查獲。
（四）乙○○與潘文華二人於九十年十月十七日上午六時許，在屏東縣新園仙吉村興
      安路一巷二五號前，由乙○○持上開Ｔ型扳手三支，下手竊取戊○○所有牌照
      號碼ＷＤ－七七五０號自用小客車一輛及車牌二面，潘文華則在旁把風，得手
      後將上開車牌二面卸下置於車內，改懸掛前開竊得之牌照號碼八Ｍ－四一一二
      號車牌矇混使用。嗣乙○○因另案在臺灣屏東看守所附設勒戒處所執行觀察勒
      戒處分，警方於九十年十一月二十一日借提乙○○，在乙○○引導下，至高雄
      縣路竹鄉○○街二○四巷十六號前，起獲上開自用小客車一輛及車牌二面（已
      由戊○○領回）而查獲。
（五）乙○○與潘文華二人於九十年十月二十日上午七時許，至屏東縣恒春鎮○○路
      一巷十三號前，由乙○○持上開Ｔ型扳手三支，下手竊取世新測量顧問有限公
      司所有牌照號碼九Ｍ－０六二六號廂式自用小客車一輛及車牌二面，潘文華則
      在旁把風，得手後將上開車牌二面丟棄，車輛則供二人使用。嗣於九十年十一
      月四日，潘文華因涉嫌竊盜遭警逮捕供出上情，並於翌日帶同警方至屏東縣萬
      丹鄉四維村濫庄三之六號前，起獲上開自用小客車一輛（已由世新測量顧問有
      限公司股東庚○○領回）而查獲。
（六）乙○○與潘文華二人於九十年十月二十一日上午五時三十分許，在高雄縣路竹
      鄉○○村○○路二七六巷六九弄二號前，由乙○○持上開Ｔ型扳手三支，下手
      竊取己○○所有牌照號碼ＶＮ－八五０二號自用小客車一輛及車牌二面，潘文
      華則在旁把風，得手後將上開車牌二面丟棄，車輛留供使用。嗣潘文華於九十
      年十一月四日下午十一時許，駕駛上開已報失竊之自用小客車一輛，在高雄縣
      鳳山市○○路旁為警逮捕，警方依潘文華之供述查獲乙○○，並扣得乙○○所
      有供竊取車輛、車牌所用之Ｔ型扳手三支（上開自用小客車已由己○○領回）
      。
（七）乙○○與潘文華二人於九十年十月二十二日凌晨三時三十分許，在屏東縣屏東
      市○○街二二三號前，由乙○○持上開Ｔ型扳手三支，下手竊取施啟鐘所有牌
      照號碼ＺＤ－一七四八號自用小客車之車牌二面，潘文華則在旁把風，得手後
      ，將上開車牌二面改懸掛在前開竊得之原車號九Ｍ－０六二六號廂式自用小客
      車上矇混使用。嗣於九十年十一月四日，潘文華因涉嫌竊盜遭警逮捕供出上情
      ，並於翌日帶同警方至屏東縣萬丹鄉四維村濫庄三之六號前，起獲上開車牌二
      面（已由施啟鐘之弟丁○○領回）。
（八）乙○○與潘文華二人於九十年十月二十八日凌晨四時三十分許，在屏東縣屏東
      市○○○路旁，由乙○○持上開Ｔ型扳手三支，下手竊取陳清根所有牌照號碼
      ＶＬ－七０九一號自用小客車之車牌二面，潘文華則在旁把風，得手後，將上
      開車牌二面改懸掛在前開竊得之原車號ＶＮ－八五０二號自用小客車上矇混使
      用。嗣經警於九十年十一月四日，在高雄縣鳳山市○○路旁，發現潘文華駕駛
      之自用小客車上懸掛已報失竊之車牌二面，因而查獲（上開車牌二面已由陳清
      根領回）。
二、案經屏東縣警察局潮州分局報請臺灣屏東甲方法院檢察署偵查起訴，暨高雄縣警
    察局移送臺灣高雄甲方法院檢察署移送併案審理。
     理  由
一、右揭事實，業據上訴人即被告乙○○於原審審理時坦承不諱，核與共同被告潘文
    華、潘文泰於警訊、偵查及原審供述之情節相符，復經被害人丙○○、關美莉之
    友人吳俊誠、張若芝、戊○○、世新測量顧問有限公司之股東庚○○、己○○、
    施啟鐘之弟丁○○及陳清根等人指訴綦詳，並有扣押筆錄及扣押物品目錄表各一
    份、贓物認領收據七紙、各該車輛竊盜車牌失竊資料個別查詢資料七份、查獲現
    場相片七幀附卷可稽，以及螺絲起子三支與Ｔ型扳手三支扣案足憑，堪信被告之
    自白與事實相符，本件事證明確，被告連續加重竊盜犯行洵堪認定。
二、按刑法第三百二十一條第一項第三款所謂之兇器，其種類並無限制，凡客觀上足
    對人之生命、身體、安全構成威脅，具危險性之物品均屬之，且祇須行竊時攜帶
    之為已足，不以初有行兇之意圖或經使用為必要（最高法院七十九年台上字第五
    二五三號判例、五十九年度台上字第二二八九號判決參照）。查本件扣案之螺絲
    起子及Ｔ型扳手各三支，俱為金屬材質，末端尖銳，客觀上對人之生命身體具有
    危險性，均可供兇器使用。核被告事實欄（一）所為，係犯刑法第三百二十一條
    第一項第四款、第三款、第一款之結夥三人以上攜帶兇器於夜間侵入住宅竊盜罪
    ，事實欄（二）至（八）所為，則係犯同法第三百二十一條第一項第三款之攜帶
    兇器竊盜罪。被告與潘文華、潘文泰就事實欄（一）部分之犯行，被告與潘文華
    就事實欄（二）至（八）部分之犯行，各有犯意聯絡與行為分擔，均為共同正犯
    。被告先後八次竊盜犯行，時間緊接，手法相同，觸犯構成要件相同之罪名，顯
    係基於概括犯意反覆為之，為連續犯，應從最重以結夥三人以上攜帶兇器於夜間
    侵入住宅竊盜罪論處，並加重其刑。被告前於八十七年間，因違反麻醉藥品管理
    條例、妨害兵役治罪條例，分別經臺灣高雄甲方法院判處有期徒刑七月及臺灣屏
    東甲方法院判處有期徒刑七月、褫奪公權一年，另由臺灣屏東甲方法院裁定應執
    行有期徒刑十一月、褫奪公權一年確定，嗣於八十九年七月四日縮短刑期假釋出
    監，於九十年三月二十八日假釋期滿執行完畢，有臺灣高等法院被告全國前案紀
    錄表一份在卷可按，其於五年內再犯本件有期徒刑以上之罪，為累犯，應依刑法
    第四十七條之規定，遞加重其刑。檢察官聲請併案審理部分即事實欄（二）至（
    八）所示犯行，雖未據起訴，惟此部分與檢察官起訴部分有連續犯之裁判上一罪
    關係，本院自應併予審判，附此敘明。
三、被告犯罪事證既明，原審法院依據刑法第二十八條、第五十六條、第三百二十一
    條第一項第一款、第三款、第四款、第四十七條、第三十八條第一項第二款規定
    ，並審酌被告素行、犯罪之動機、手段、目的，所生危害及犯罪後態度等一切情
    狀，量處有期徒刑一年十月，又敘明扣案之螺絲起子及Ｔ型扳手各三支，為被告
    所有供本件竊盜犯行所用之物，業經被告供承在卷，爰依刑法第三十八條第一項
    第二款之規定宣告沒收。經核原判決認事用法並無違誤，量刑亦屬適度，被告上
    訴意旨空言指摘原判決不當，為無理由，應予駁回。
四、被告經合法通知，無正當理由不到庭，得不待其陳述逕行判決。
據上論斷，應依刑事訴訟法第三百七十一條、第三百六十八條，判決如主文。
本案經檢察官劉文水到庭執行職務。
中        華        民        國    九十一    年    十    月  二十二    日
                              臺灣高等法院高雄分院刑事第六庭
                                  審判長法官  王憲義
                                        法官  張意聰
                                        法官  范惠瑩
右正本證明與原本無異。
不得上訴。
                                  法院書記官  馬蕙梅
中        華        民        國    九十一    年    十    月  二十三    日
附錄：刑法第三百二十一條第一項第一款、第三款、第四款
犯竊盜罪而有左列情形之一者，處六月以上五年以下有期徒刑：
一、於夜間侵入住宅或有人居住之建築物、船艦或隱匿其內而犯之者。
三、攜帶兇器而犯之者。
四、結夥三人以上而犯之者。
